# **RIVATA LAUTARO**

# Ingeniero Biomédico

Nu Pora 2520, Cordoba • +54 9 351 518-4238 • Lautarivata@gmail.com www.linkedin.com/in/lautaro-rivata-38b770a1

#### **PERFIL**

Soy Ingeniero Biomédico con un perfil técnico. Mi formación y experiencia me han permitido desarrollar habilidades en gestión, control de calidad, validación y trazabilidad de procesos. Además, complemento mi perfil con una diplomatura en desarrollo web, ampliando mi enfoque para la integración de la tecnología en mis proyectos.

### **EXPERIENCIA**

Esterimed S.A. 2020 - Presente

#### Dirección Técnica Central Esterilización

- Control de calidad y trazabilidad de protocolos de esterilización.
- Control de procedimientos y cumplimiento de Normativas vigentes.
- · Gestión operativa de producción.

Esterimed S.A. 2016-2020

#### Servicio Técnico

- Mantenimiento preventivo y correctivo de equipos de esterilización.
- Fabricación de tableros eléctricos de control y potencia para Autoclaves y Cámaras de Oxido de Etileno.
- Instalación y puesta en marcha de equipos de esterilización.

Nativa S.R.L 2012-2013

#### Servicio Técnico

Mantenimiento correctivo de equipamiento biomédico.

# **EDUCACION**

# Diplomatura en Desinfección y Esterilización

2022

Universidad Catolica de Cordoba

# Ingeniería Biomédica

Técnico en Electrónica

2006 - 2012

Universidad Nacional de Cordoba Facultad de Ciencias Exactas Físicas y Naturales

r dounted do official Exactae Floredo y Matan

Instituto Técnico Salesiano Villada

2000 - 2005

#### INFORMACION ADICIONAL

- Habilidades: Lenguajes de Programación, Paquete Office, Trabajo en Equipo.
- Idiomas: Español (Nativo), Ingles (Intermedio).
- Certificaciones: Desarrollo WEB Full Stack. Testing Automation.